臺灣板橋地方法院交通事件裁定　　　　　　　　　九十一年度交聲字第一二九九號
　　原處分機關　交通部公路局臺北區監理所
　　異　議　人　甲○○　男　四.
　　即受處分人
右列異議人即受處分人因違反道路交通管理處罰條例案件，對於交通部公路局臺北區
監理所於九十一年五月二十七日所為之處分（原處分案號：北監五字第裁四○─ＣＧ
0000000號），聲明異議，本院裁定如左：
    主  文
異議駁回。
    理  由
一、本件異議意旨如附件。
二、按汽車駕駛人，行車速度，超過規定之最高時速，處新臺幣一千兩百元以上二千
    四百元以下罰鍰並記違規點數一點，道路交通管理處罰條例第四十條第一項前段
    、第六十三條第一項第一款分別定有規定。
三、本件異議人即受處分人甲○○於八十九年五月八日十時十三分，駕駛車號ＦＧ─
    ○四九○號自用一般小客車，於速限四十公里之新店環河路（往臺北），以每小
    時六十三公里之速度超速行駛，經臺北縣警察局交通隊，依測速儀器雷達感應照
    相後而逕行舉發，有臺北縣警察局舉發違反道路交通管理事件通知單（北縣警交
    字第ＣＧ0000000號）一紙及違規測速照片一張在卷足憑。然異議人辯稱
    該地速限為每小時六十公里，並提出照片予以佐證；惟查：異議人所提出之照片
    （證據一）雖有速限每小時六十公里之標誌，並提出其先前超過最高速限每小時
    六十公里之舉發照片（證據三）予以佐證，但該二照片卻與本件違規舉發照片並
    非同屬一地，此可觀察前後二張舉發照片白色建築物前方即道路旁邊之電線桿即
    可得知，又異議人所提供設有速限標誌之照片（證據一）並無前述之電線桿，且
    其所標示之山凹處係在白色建築物之右後方，亦與舉發照片之山凹處係在白色建
    築物之左後方不同；另據證人陳麗如到庭具結證稱：「我檢視異議人之照片之後
    發現證據一之照片速限六十之地點是在違規地點再過去一些，與違規地點不同。
    違規地點之速限是四十，兩路段不同，‧‧‧‧」等語，可知此在在顯示異議人
    所述本件違規地點為速限每小時六十公里，並不可採。又本件經臺北縣警察局會
    同路權主管機關（新店市公所）到現場重新勘查，‧‧‧‧在環河路中央路口前
    （有兩面）、北二高上高架橋、下橋處及中央路右轉處設立四十公里禁止標誌各
    一面；本案ＦＧ─○四九○號自用小客車，行經速限四十公里路段，經科學儀器
    測照時速六十三公里，超速二十三公里，依法舉發無誤，此有卷附臺北縣警察局
    八九北警交字第三五九○六號書函附卷可稽；則本件異議人有超速之違規事實，
    應無疑義。是以，交通部公路局臺北區○○○○道路交通管理處罰條例第四十條
    第一項、第六十一條第一項第一款之規定處罰，於法有據，並無不合。據上論斷
    ，應依道路交通案件處理辦法第十九條，裁定如主文。
中      華      民      國    九十一    年     十二     月    二十六    日
    臺灣板橋地方法院交通法庭
                                        法  官  黃  惠  瑛
右正本證明與原本無異。
如不服本裁定，應於裁定送達後五日內向本院提出抗告狀。
                                        書記官  王  治  華
中      華      民      國    九十一    年     十二     月    二十六    日
